臺灣高雄地方法院刑事判決　　　　　　　94年度訴字第1621號
公　訴　人　臺灣高雄地方法院檢察署檢察官
被　　　告　丙○○
選任辯護人　洪千琪律師
上列被告因違反毒品危害防制條例案件，經檢察官提起公訴（94
年度偵緝字第834 號），本院判決如下：
    主  文
丙○○無罪。
    理  由
一、本件公訴意旨係以：被告丙○○明知甲基安非他命業經列為
    毒品危害防制條例第2 條2 項第2 款之第二級毒品不得非法
    販賣、轉讓，竟基於販賣營利之概括犯意於民國92年12月中
    旬某日時，在其所營位在高雄縣鳳山市○○路○ 段222 號保
    將汽車保養廠內，2 度以新台幣（下同）1 千元、9 百元之
    代價，販賣毛重0.4 公克第二級毒品甲基安非他命1 小包予
    乙○○。因認被告丙○○已涉犯有違反毒品危害防制條例第
    4 條第2 項販賣第二級毒品罪嫌。
二、按犯罪事實應依證據認定之，無證據不得認定犯罪事實，又
    不能證明被告犯罪者，應諭知無罪之判決，刑事訴訟法第15
    4 條第2 項、301 條第1 項定有明文。又刑事訴訟法第161
    條已於民國91年2 月8 日修正公布，其第1 項規定：檢察官
    就被告犯罪事實，應負舉證責任，並指出證明之方法。因此
    ，檢察官對於起訴之犯罪事實，應負提出證據及說服之實質
    舉證責任。倘其所提出之證據，不足為被告有罪之積極證明
    ，或其指出證明之方法，無從說服法院以形成被告有罪之心
    證，基於無罪推定之原則，自應為被告無罪判決之諭知。
三、本件公訴人認被告涉有前開販賣第二級毒品罪嫌，係以被告
    丙○○於94年2 月4 日警詢時供述伊曾分安非他命予乙○○
    施用，而證人乙○○於94年2 月4 日警詢及94年3 月3 日偵
    訊時證述：伊上開時地被告丙○○確有販賣第二級毒品２次
    給予伊施用，並有臺灣高雄地方法院93年度簡字第5211號被
    告丙○○連續施用第二級毒品案件之刑事簡易判決書、93年
    度訴字第1475號被告丙○○連續施用第二級毒品等案件之刑
    事第一審判決書各1 份在卷可佐為主要論據。惟訊據被告固
    供承曾有上開本院刑事簡易判決書、第一審判決書之施用第
    二級毒品之行為，惟堅詞否認有何販賣第二級毒品之犯行，
    辯稱：伊於94年2 月2 日凌晨1 時許，在上開汽車保養廠內
    ，有施用甲基安非他命，但未販賣第二級毒品安非他命予乙○○，而上揭警詢筆錄內亦未提及販賣或有分第二級毒品安
    非他命予乙○○情事，亦有勘驗上開警詢錄音帶或語音光碟
    內容即可明瞭等語。
四、經查：
  (一)被告丙○○於94年2 月2 日凌晨1 時許，在上開汽車保養廠
　　內，有施用甲基安非他命之事實，業經警採其尿液送驗結果
  　呈現甲基安非他命陽性反應，此亦有本院卷第15頁高雄市凱
    旋醫院濫用藥物尿液檢驗報告1 紙、本院卷第26頁被告尿液
    1 瓶之扣押物品清單1 紙、上開本院刑事簡易判決書、第一
    審判決書在卷可佐，是被告丙○○於94年2 月2 日凌晨1 時
    許在上開汽車保養廠內，有施用第二級甲基安非他命之事實
    ，此部分固堪認為真實。
  (二)被告丙○○於94年2 月4 日警詢時未曾供述伊分安非他命予
    乙○○施用之事實，業經本院於94年8 月26日勘驗被告丙○○於94年2 月4 日警詢語音光碟內容：錄音日期94年2 月4
    日19時52分、錄音總長度42分02秒，筆錄詢問內容或被告供
    述之聲音有不清晰或雜音過大而無法辨識，其中一段警詢被
    告於93年12月中旬，乙○○以新台幣1 千元之代價向被告購
    得安非他命2 次，有無此事? 然雜音過大而無法辨識被告有
    無回答情節，亦為當事人雙方所是認，並有本院卷內第28頁
    至30頁被告丙○○94年2 月4 日警詢錄音光碟之勘驗全部筆
    錄內容報告、本院卷第56頁第11行至第21行之94年9 月27日
    準備程序筆錄在卷可稽。是本件公訴人認被告丙○○於94年
    2 月4 日警詢時供述伊曾分安非他命予乙○○施用之事實，
    尚不足為被告有罪之積極證明，應堪認定。
  (三)證人乙○○於上開警詢及偵訊時證述：伊於92年12月中旬某
  　日時，在被告丙○○所營位在高雄縣鳳山市○○路○ 段222
  　號保將汽車保養廠內，2 度以新台幣（下同）1 千元、9 百
    元，各向被告丙○○購買第二級毒品甲基安非他命1 小包（
    毛重約0.4 公克）等語情節，嗣於本院94年10月12日訊問時
    證述：約在92年、93年間，在上揭汽車保養廠內，向丙○○
    購買2 次，當時，我與我女友方玉一起去等語，並有上開訊
    問筆錄在卷可佐，是本件購買第二級毒品之時間是92年間或
    93年間或92年12月中旬某日之時間，即無可確信而有動搖。
    再查，證人乙○○於本院94年11月8 日審判時證述：「（交
    易當時還有何人在場？）我女友甲○○有去過一次」、「（
    你與被告聯絡方式？）我與被告都沒有以電話聯絡過，我是
    直接去被告的上揭保養廠」等語，核與證人甲○○於本院94
    年12月6 日審判時證述：伊與乙○○一起去鳳山的修車廠前
    ，乙○○會事先打電話連絡丙○○後，再出發前往，向被告
    丙○○買安非他命，有二、三次，，而不是伊自己一人去找
    被告丙○○」等語情節，二位證人上揭證詞之有無事先連絡
    被告及去過一次或二次或三次間之情節迥然不同。因此，本
    件證人乙○○所稱92年間、93年間及92年12月中旬某日之前
    後時間反覆，尚非可採，況與證人甲○○上揭證詞之有事先
    電話連絡被告丙○○，且有去過二、三次所稱證詞相互不一
    致、矛盾，亦無可信。
  (四)綜上，本件並未在被告身上或住居處查扣得任何安非他命或
    販賣之工具，此外，復查無任何積極證據足認被告有公訴人
    所指其有非法販賣甲基安非他命之犯行，揆之上揭規定及說
    明，自難憑證人乙○○、甲○○顯有瑕疵之證詞即遽入人於
    罪，是本件不能證明被告犯罪，依法應諭知被告無罪之判決
    。
五、末查，本件被告丙○○於94年2 月2 日凌晨1 時許，在上開
    汽車保養廠內，有施用甲基安非他命之事實，業經警採其尿
    液送驗結果呈現甲基安非他命陽性反應，此亦有本院卷第15
    頁高雄市凱旋醫院濫用藥物尿液檢驗報告1 紙、本院卷第26
    頁被告尿液1 瓶之扣押物品清單1 紙在卷可徵，是被告丙○○上開施用甲基安非他命之犯行，與本案被告丙○○販賣甲
    基安非他命之犯行間，並無法律同一之裁判上一罪關係，亦
    無審判不可分原則之適用。是被告丙○○於94年2 月2 日凌
    晨1 時許，在上開汽車保養廠內，有施用甲基安非他命之自
    白犯行部分，應由檢察官另行偵辦為宜，併此敘明。
據上論斷，爰依刑事訴訟法第301條第1項，判決如主文。
本案經檢察官丁○○到庭執行職務。
中　　華　　民　　國　　94　　年　　12　　月　　20　　日
　　　　　　　　　刑事第三庭  審判長法　官  張意聰
                                    法  官  郭瓊徽
                                    法  官  施添寶
中　　華　　民　　國　　94　　年　　12　　月　　21　　日
以上正本證明與原本無異。
如不服本判決，應於收受送達後10日內向本院提出上訴書狀。
　　　　　　　　　　　　　　　　　  書記官  陳威志
